---
title: "Metody odkrywania wiedzy"
author: "Rafał Galczak, Wojciech Gruszka"
output: 
  pdf_document: default
  html_notebook: default
---

```{r}
library(ggplot2)
```

#Projekt

## Zagadnienie

___Temat:___ _Lokalna regresja (predykcja wartości funkcji docelowej dla przykładu za pomocą modelu jednorazowego użytku budowanego na podstawie jego „najbliższych sąsiadów”). Eksperymenty z kilkoma różnymialgorytmami do budowania modeli lokalnych. Porównanie z algorytmami regresji dostępnymi w R._

W ramach projektu należało napisać z użyciem pakietu R biblioteki/funkcji, która pozwoli na zastosowanie algorytmów regresji dostępnych w pakiecie R w trybie "lokalnym". sprowadza się to do znalezienia w zbiorze danych (który musi być do tego odpowiednio przygotowany) zbioru trenującego dla danego przykładu z użyciem algorytmu k-najbliższych sąsiadów. Następnie dla takiego zbioru należy zastosować wybrany algorytm regresji z pakietu R. Jako algorytmy budowania modeli należy zastosować dostępne w pakiecie R algorytmy regresjii. Wykorzystane algorytmy zostały opisane w dalszej części.

W ramach projektu miały zostać przeprowadzone testy sprawdzające działanie usyskanego kodu dla kilku algorytmów oraz zbiorów danych.

## Czemu warto zająć się takim zagadnieniem
Samo zadanie jest dość ciekawe ze względu na to, że istnieją sensowne algorytmy pozwalające na realizację regresji lokalnej takie jak _LOES_ czy _LOWESS_. Jednym z powodów może być tutaj chęć przetestowania sprawności algorytmów regresji w trybie lokalnym i weryfikacji poprawności ich działania. Zastosowanie algorytmów budowanaia modeli regresji w trybie lokalnym pozwala na znaczne zmniejszenie czasu i zasobów potrzebnych do wykonania predykcji, co wynika ze znacznego ograniczenia liczebności danych trenujących do tylko tych z bezpośredniego obszaru (k-najbliższych sąsiadów).


## Zbiory danych
Do projektu musieliśmy wybrać zbiory danych testowych które powinny spełniać wymagania:
 - liczba atrybutów powinna być odpowiednio duża (>5 atrybutów)
 - zmienna objaśniana powinna być ciągła lub zachowywać sens w przypadku interpolacji (np. ocena filmu w skali dyskretnej 1-10 zachowuje sens dla wartości 9.81)
 - zbiór danych powinien zawierać odpowiednio dużo przykładów

Po długich poszukiwaniach sensownych i odpowiednio ciekawych danych do analizy na dostępnych portalach udostępniających zbiory danych (Kaggle, Data.World) zdecydowaliśmy się na następujące propozycje:

### Zbiór dancyh wypożyceń rowerów w systemie wypożyczalni
Dane pochodzą ze strony: [](https://data.world/data-society/capital-bikeshare-2011-2012).

Zbiór zawiera 17379 przykładów dotyczących wypożyczeń rowerów w systemie wypożyczalni w Waszyngtonie. Dostępne są atrybuty związane z czasem wypożyczenia (dzień tygodnia, godzina), pogodą (temperatura, wiilgotność, prędkość wiatru) oraz liczby wypożyczonych rowerów (użytkownicy zarejsetrowani, użytkownicy niezarejestrowani, użytkownicy łącznie).W szczególności regresję można badać w zakresie łącznej liczby wypożyczeń. Zbiór wydaje się dość ciekawy do zbadania oraz jest wystarczająco dużo.

```{r}
bikes <- read.csv("https://query.data.world/s/jcpgkqdal2ztirvoahx5dmopkpzr7q", header=TRUE, stringsAsFactors=FALSE)
```


### Zbiór danych 

### Zbiór danych 

## Implementacja

!!!TUTAJ JAKIŚ ŁADNY WSTĘP!!!

Funkcja `wrap` opakowuje funkcję do budowania modelu liniowego i dokonuje predykcji z
użyciem modelu lokalnego wyznaczonego przez funkcję `get.knn`.
Jako argumenty funkcja `wrap` przyjmuje obiekt danych, parametry `n` i `dist_method`
przekazowane do funkcji `get.knn` oraz funkcję do opakowania i ew. dodatkowe argumenty dla niej.

Dodatkowo zapewniamy 3 funkcje ułatwiające korzystanie z funkcji `wrap`.
`default.wrap` zapewnia domyślne wartości dla paramtru `n` i `dist_method`.
`n` jest ustawione jako 100 i jako `dist_method` przekazywana jest wartość `euclidean`.
Funkcja ta może zostać użyta jako punkt wyjścia do dostosowywania metaparemtrów algorytmu.

Funkcje `localLinear.wrap` używa funkcji `default.wrap` do obudowania wbudowanej
funkcji `lm`. Funkcja ta jako dodatkowy argument przyjmuje też formułę, która
zostanie przekazana do funkcji `lm`.

Tak samo jak `localLiner.wrap` funkcja `regressionTree.wrap` zapewnia proste opakowanie
dla funkcji `rpart` z biblioteki `rpart`. 

Funkcja `get.knn` przyjmuje zbiór treningowy, wektor `x` i znajduje `n` najbliższych
sąsiadów w zbiorze treningowym dla wektora `x` używając wbudowanej funkcji `dist` i
przekazując jej `dist_method`. 

### Model regresji liniowej

!!! DAĆ WYNIKI !!!

### Model drzew regresji

!!! DAĆ WYNIKI !!!

## Metody regresji lokalnej z pakietu R
### LOESS
### LOWESS

## Wyniki i porównanie z metodami regresji lokalnej dostępnymi w pakiecie R
